臺灣宜蘭地方法院民事簡易判決  
111年度羅簡字第2號
原      告  張又心  
被      告  馮雪花  


訴訟代理人  尤萬和  
上列當事人間因傷害案件，原告提起刑事附帶民事訴訟請求侵權
行為損害賠償，經本院刑事庭裁定移送前來（110年度簡附民字
第57號），本院於民國111年2月22日言詞辯論終結，判決如下︰
    主  文
一、被告應給付原告新臺幣（下同）3萬3,340元，及自民國（下
    同）110年11月4日起至清償日止，按週年利率百分之5計算
    之利息。
二、原告其餘之訴駁回。
三、訴訟費用由被告負擔10分之1，餘由原告負擔。
四、本判決第1項得假執行。被告如以3萬3,340元為原告供擔保
    後，得免為假執行。
五、原告其餘假執行之聲請駁回。
    事實及理由
一、原告起訴主張：被告於110年6月20日18時35分許，在宜蘭縣
    ○○鄉○○○路000號處，聽聞原告向被告母親質疑其亂丟垃圾，
    而心生不滿，竟基於傷害之犯意，持棍棒毆打原告，致原告
    受有右肩膀挫傷、右手肘挫傷、雙髖部挫傷、下背和骨盆挫
    傷及右手挫傷等傷害。又被告上開犯行業經本院以110年度
    簡字第777號刑事判決被告犯傷害罪，處拘役20日確定在案
    。是被告就原告因本件侵權行為所受損害，應負賠償責任。
    而原告因前開事故目前已受有下列損害：㈠醫療費用3,340元
    ；㈡精神慰撫金30萬元。為此，爰依侵權行為法律關係提起
    本件訴訟，並聲明：㈠被告應給付原告30萬3,340元及自刑事
    附帶民事起訴狀繕本送達翌日起至清償日止，按週年利率5%
    計算之利息；㈡願供擔保，請准宣告假執行。
二、被告抗辯：被告目前無業，對於醫療費部分之請求無意見，
    但精神慰撫金部分之請求金額過高。
三、本院之判斷：
　　按因故意或過失，不法侵害他人之權利者，負損害賠償責任
    。不法侵害他人之身體或健康者，對於被害人因此喪失或減
    少勞動能力或增加生活上之需要時，應負損害賠償責任；不
    法侵害他人之身體、健康者，被害人雖非財產上之損害，亦
    得請求賠償相當之金額，民法第184條第1項前段、第193條
    第1項、第195條第1項定有明文。查本件原告主張被告對其
    所為上開故意侵權行為，經本院刑事庭以110年度簡字第777
    號刑事判決判處被告罪刑在案，業據本院調閱上開案號刑事
    卷宗核閱無訛。是被告故意對原告為侵權行為，致原告受有
    上開傷害，堪以認定，則依上開規定，被告自應對原告所受
    損害負賠償責任。茲就原告請求各項損害賠償是否有據，分
    述如下：
  ㈠醫療部分：
　　原告主張因治療上開傷勢有支付醫療費用3,340元等情，業
    據提出天主教靈醫會醫療財團法人羅東聖母醫院醫療費用收
    據、醫療財團法人羅許基金會羅東博愛醫院醫療費用收據為
    憑（見本院附民卷第9頁至第19頁），除可認係為治療上述
    傷勢所必要，並為被告所不爭執，是原告請求賠償醫療費用
    3,340元，為有理由，應予准許。
  ㈡精神慰撫金：
    按被害人受有非財產上損害，請求加害人賠償相當金額之慰
    撫金時，法院對於慰撫金之量定，應斟酌實際加害情形、所
    造成之影響、被害人痛苦之程度、兩造之身份地位、經濟情
    形及其他一切狀況為之。查原告因遭被告毆打而受有上開傷
    害，精神上自受有相當痛苦。爰審酌原告為35歲、大學畢業
    、已婚、目前無業，昔日曾任職行政工作、月薪約2萬5,000
    元、名下有不動產。被告則為53歲、國中畢業、已離婚、無
    子女、目前無業、名下有不動產等情，業經兩造分別陳明在
    卷（見本院卷第27頁），並有本院依職權調閱之兩造稅務電
    子閘門財產所得調件明細附卷可稽（見限閱卷）。本院審酌
    原告、被告之學歷、身分地位、經濟狀況、本件事故情節、
    原告所受傷勢、原告精神上所受痛苦之程度等情，認原告請
    求被告賠償非財產上之損害以3萬元為適當，逾此範圍之請
    求，不應准許。
  ㈢末按給付無確定期限者，債務人於債權人得請求給付時，經
    其催告而未為給付，自受催告時起，負遲延責任。其經債權
    人起訴而送達訴狀，與催告有同一之效力；又遲延之債務，
    以支付金錢為標的者，債權人得請求依法定利率計算之遲延
    利息；應付利息之債務，其利率未經約定，亦無法律可據者
    ，週年利率為5％，民法第229條第2項、第233條第1項前段及
    第203條，分別定有明文。查，被告經原告起訴請求賠償上
    開損害而未為給付，原告自得依上開規定，請求被告加付遲
    延利息。從而，原告請求被告給付自刑事附帶民事起訴狀繕
    本送達被告之翌日即110年11月4日起（見本院110年度簡附
    民字第57號卷第29頁送達證書）至清償日止，按週年利率5%
    計算之利息，為有理由，應予准許。
四、綜上所述，原告依侵權行為之法律關係，請求被告給付3萬3
    ,340元，及自110年11月4日起至清償日止，按週年利率5%計
    算之利息，為有理由，應予准許。逾此部分之請求則無依據
    ，自應駁回。
五、本件就原告勝訴部分，係依民事訴訟法第427條第1項訴訟適
    用簡易程序所為被告敗訴之判決，爰依同法第389條第1項第
    3款規定，本於職權宣告假執行，並依同法第392條第2項之
    規定，依職權宣告被告如欲供擔保，得免為假執行。原告敗
    訴部分，其假執行之聲請失其依據，應一併駁回。
六、本件係刑事附帶民事訴訟，而由本院刑事庭移送民事庭者，
    依刑事訴訟法第504條第2項規定，免納裁判費，且至本件言
    詞辯論終結時，亦未發生其他訴訟費用，故無從確定訴訟費
    用之數額。惟依法仍應依民事訴訟法第79條規定，諭知訴訟
    費用之負擔，以備將來如有訴訟費用發生時，得以確定其數
    額，併予敘明。
中　　華　　民　　國　　111 　年　　3 　　月　　8 　　日
                    羅東簡易庭　法　官　蔡仁昭
以上正本係照原本作成。
如對本判決上訴，須於判決送達後二十日之不變期間內，向本院
提出上訴狀（應附繕本）。如委任律師提起上訴者，應一併繳納
上訴審裁判費。
中　　華　　民　　國　　111 　年　　3 　　月　　8 　　日
                                書記官　劉婉玉